Emanuel Torres Clemente

Frontend Developer

Villa de Cura, Venezuela (GMT-4) (+58) 424 335 9570 emanueljtc@gmail.com www.linkedin.com/in/emanuel-torres-clemente / http://emanueljtc.github.io/

Desarrollador Frontend con más de 6 años de experiencia creando y dando soportes distintos sistemas de información, páginas web y aplicaciones móviles con JS y CSS. A su vez, trabajó con Frameworks como React, Tailwind, SASS o LEES para el Front-End. Apasionado por la tecnología y el aprendizaje autodidacta continuo, busco mejorar mis habilidades técnicas y blandas. Me encuentro en la búsqueda de una oportunidad donde pueda contribuir en el desarrollo de nuevos proyectos que me ayuden a asumir nuevos retos y a mejorar mis habilidades como desarrollador Frontend.

EXPERIENCIA

Chiper — noviembre, 2021 - Diciembre, 2023 — Developer Frontend

- Mejorar en un 90% el flujo de módulos viejos del sistema de información de operacional.
- Implementar en un 100% módulos nuevos dentro del sistema de información de operacional.
- Implementar nuevos flujos dentro de las aplicaciones móviles de venta y transporte de la compañía ayudando aún más en sus procesos.

Stack tecnológico: React, Tailwind, Typescript, React Native, Jest.

Ticxel — marzo, 2021 - noviembre, 2021 — Developer Frontend

• Elaboración del 100% de cada uno de los módulos de la página web de una agencia de venta de casas en USA .La página web ayudó a la agencia en el porcentaje de ventas.

Stack tecnológico: React, Typescript, CSS.

Desarrollo Web Total — mayo, 2019 - marzo, 2021 — Developer Frontend

• Elaboración del 100% de cada uno de los módulos de distintas páginas web, aplicaciones móviles y sistemas de información. Cada una de los módulos y funcionalidades elaboradas aportaron crecimiento en cada una de las áreas para las cuales fueron destinados cada proyecto.

Stack tecnológico: React, CSS, SASS.

Jida Desarrollos — noviembre, 2018 - febrero, 2019 — Developer Frontend

• Aporte cambios en un 50% de los módulos de la aplicación móvil para la liga de fútbol argentina. Mi trabajo aportó crecimiento en la información interna de la liga de fútbol.

Stack tecnológico: Beyond JS, LESS, Polymer.

Hispano Soluciones C.A — enero, 2018 - noviembre, 2018 — Developer Frontend

• Trabaje en el desarrollo de cada uno de los módulos de distintas páginas web y sistemas de información de distintos clientes de la empresa. Estos aportes impulsaron la agilidad de los procesos internos y mejoraron muchos otros aspectos de los agentes involucrados con cada proyecto tales como aumento de las ventas. Stack tecnológico: React, HTML, CSS, SASS

Kimberly Clark C.A — julio, 2017 - enero, 2018 — Developer Frontend

Ayudé a crear módulos que dieron aportes significativos al área de ventas y producción de la empresa.
Stack tecnológico: HTML, CSS, SASS.

HABILIDADES

Stack: JS, React Js, React Native, CSS, Tailwind, SASS, LESS, JEST.

Idiomas: Inglés, Español

EDUCACIÓN

Universidad Experimental Rómulo Gallegos – San Juan de los Morros, Venezuela. Ingeniería Informática, mayo de 2017.